臺灣板橋地方法院刑事判決　　　　　　　96年度訴字第3808號
公　訴　人　臺灣板橋地方法院檢察署檢察官
被　　　告　甲○○
上列被告因違反毒品危害防制條例案件，經檢察官提起公訴（96
年度毒偵字第8203號），被告於本院準備程序中就被訴之事實為
有罪之陳述，經本院合議庭裁定由受命法官獨任進行簡式審判程
序審理，判決如下：
    主  文
甲○○施用第一級毒品，累犯，處有期徒刑拾壹月。又施用第二
級毒品，累犯，處有期徒刑肆月；扣案吸食器壹組、玻璃球壹個
及分裝勺壹枝均沒收之。應執行有期徒刑壹年貳月；扣案吸食器
壹組、玻璃球壹個及分裝勺壹枝均沒收之。
    事實及理由
壹、程序方面
    刑事訴訟法第二百七十三條之一第一項規定除被告所犯為死
    刑、無期徒刑、最輕本刑為三年以上有期徒刑之罪、或高等
    法院管轄第一審案件者外，於審判期日前之程序進行中，被
    告先就被訴事實為有罪之陳述時，審判長得告知被告簡式審
    判程序之旨，並聽取當事人、代理人、辯護人及輔佐人之意
    見後，裁定進行簡式審判程序。查本案被告甲○○被訴違反
    毒品危害防制條例案件，非前開不得進行簡式審判程序之案
    件，經被告於本院審理時就被訴之事實為有罪之陳述，且經
    本院告知被告簡式審判程序之旨，聽取被告及檢察官之意見
    後，爰依刑事訴訟法第二百七十三條之一第一項規定裁定改
    依簡式審判程序審判之，先予敘明。
貳、實體方面
一、本件犯罪事實：
  (一)甲○○前於民國九十年間因施用毒品案件，經本院以九十年
    度毒聲字第二四０五號裁定令入勒戒處所觀察、勒戒後，認
    有繼續施用毒品之傾向，復經本院以九十年度毒聲字第二六
    四七號裁定令入戒治處所施以強制戒治，於九十年十二月二
    十六日停止戒治付保護管束，於九十一年六月二十五日保護
    管束期滿未經撤銷，視為強制戒治執行完畢，並經臺灣板橋
    地方法院檢察署檢察官於同年七月二十九日以九十一年度戒
    毒偵字第三五七號為不起訴處分確定；復因施用毒品案件，
    經本院以九十一年度毒聲字第三六八八號裁定令入戒治處所
    施以強制戒治，於九十三年一月九日因毒品危害防制條例修
    正而釋放（同日另接續執行有期徒刑，詳後述），並經本院
    以九十二年度訴字第一三四號判決判處有期徒刑八月確定，
    於九十三年一月九日入監執行，同年九月八日縮刑期滿執行
    完畢。
  (二)詎甲○○猶未悛悔警惕，明知海洛因及甲基安非他命係毒品
    危害防制條例所列之第一、二級毒品，不得施用及持有，仍
    於強制戒治執行完畢釋放後五年內，基於施用第一級毒品海
    洛因之犯意，於九十六年八月十六日上午七時三十分許，在
    臺北縣三重市○○路七十七巷八號六樓第一間房間租處內，
    以針筒注射之方式施用海洛因一次（起訴書略載為於九十六
    年八月十六日為警採尿前回溯二十六小時內之某時，在不詳
    處所施用）；另基於施用第二級毒品甲基安非他命之犯意，
    於同年月十五日晚間八時許，在上址租處，以將甲基安非他
    命置於玻璃球內燒烤吸其煙氣之方式，施用甲基安非他命一
    次（起訴書略載為於同年月十六日為警採尿前回溯九十六小
    時內某時，在不詳處所施用）。嗣於九十六年八月十六日晚
    間十時十分許，在上址租處房間內為警查獲，並扣得甲○○
    所有供己施用甲基安非他命所用之吸食器一組、玻璃球一個
    及分裝勺一枝。
  (三)案經臺北縣政府警察局三重分局報告臺灣板橋地方法院檢察
    署檢察官偵查起訴。
二、本件證據：
  (一)被告甲○○於本院準備程序及審理時之自白。
  (二)臺北縣政府警察局三重分局查獲毒品案件被移送者姓名代碼
    對照表、臺灣檢驗科技股份有限公司九十六年九月三日濫用
    藥物尿液檢驗報告、臺灣高等法院被告前案紀錄表各一份。
  (三)扣案吸食器一組、玻璃球一個及分裝勺一枝。
三、論罪科刑之法律適用：
  (一)核被告甲○○所為，係犯毒品危害防制條例第十條第一項之
    施用第一級毒品罪及同條第二項之施用第二級毒品罪。其施
    用海洛因及甲基安非他命前持有海洛因、甲基安非他命之低
    度行為經施用之高度行為所吸收，均不另論罪。又被告有如
    事實欄所載犯罪科刑及刑之執行情形，有臺灣高等法院被告
    前案紀錄表在卷可稽，其於有期徒刑執行完畢後五年內，故
    意再犯本案有期徒刑以上之罪，為累犯，應依法加重其刑。
    被告所犯上開二罪間，犯意各別，罪名互殊，應予分論併罰
    。爰審酌被告有如事實欄所示施用毒品而經觀察勒戒、強制
    戒治及執行刑罰之紀錄，詎其猶未悛悔警惕，再犯本案施用
    第一、二級毒品之罪，顯未因前所受之觀察勒戒、強制戒治
    及刑罰執行而決心改過，矯正其行，且被告施用毒品不但足
    以導致精神障礙、性格異常，甚至造成生命危險，戕害個人
    身心健康，對社會治安可能之危害程度非輕，並斟酌其施用
    第一、二級毒品之次數及犯罪後坦承犯行之態度等一切情狀
    ，分別量處如主文所示之刑，以示儆懲。
  (二)末查，扣案吸食器一組、玻璃球一個及分裝勺一枝，為被告
    所有供上開施用第二級毒品犯罪所用之物，業據被告供明在
    卷，爰依刑法第三十八條第一項第二款規定，於該罪名主文
    項下宣告沒收之。
四、應適用之法條：應依刑事訴訟法第二百七十三條之一第一項
    、第二百九十九條第一項前段、第三百十條之二、第四百五
    十四條第二項，毒品危害防制條例第十條第一項、第二項，
    刑法第十一條前段、第四十七條第一項、第五十一條第五款
    、第三十八條第一項第二款，判決如主文。
五、如不服本判決，得自收受送達之日起十日內敘明上訴理由向
    本院提出上訴狀。
本案經檢察官林珮菁到庭執行職務。
中　　華　　民　　國　　96　　年　　11　　月　　30　　日
                  刑事第九庭    法　官  張筱琪
上列正本證明與原本無異。
如不服本判決，應於判決送達後10日內向本院敘明上訴理由提出
上訴狀（應附繕本），上訴於臺灣高等法院。
                                書記官  廖舜宜
中　　華　　民　　國　　96　　年　　11　　月　　30　　日
附錄本案論罪科刑法條全文：
毒品危害防制條例第十條
施用第一級毒品者，處六月以上五年以下有期徒刑。
施用第二級毒品者，處三年以下有期徒刑。
